最　高　行　政　法　院　裁　定
                                     100年度裁字第2459號
上  訴  人　劉文房即神農大飯店
訴訟代理人　葛百鈴　律師
被 上訴 人　雲林縣政府
代　表　人　蘇治芬
上列當事人間違反發展觀光條例事件，上訴人對於中華民國100
年7月27日高雄高等行政法院100年度訴字第197號判決，提起上
訴，本院裁定如下：
　　主  文
上訴駁回。
上訴審訴訟費用由上訴人負擔。
　　理  由
一、按對於高等行政法院判決之上訴，非以其違背法令為理由，
    不得為之，行政訴訟法第242條定有明文。依同法第243條第
    1項規定，判決不適用法規或適用不當者，為違背法令；依
    同法第243條第2項規定，判決有該條項所列各款情形之一者
    ，為當然違背法令。又提起上訴，應以上訴狀表明上訴理由
    並應添具關於上訴理由之必要證據，復為同法第244條第1項
    第4款及第2項所明定。且依同法第307條之1準用民事訴訟法
    第470條第2項第1款、第2款規定，上訴理由應表明原判決所
    違背之法令及其具體內容，暨依訴訟資料合於該違背法令之
    具體事實。是當事人提起上訴，如以原判決有不適用法規或
    適用不當為理由時，其上訴狀應有具體之指摘，並揭示該法
    規之條項或其內容；如以原判決有行政訴訟法第243條第2項
    所列各款情形為理由時，其上訴狀應揭示合於該條款之具體
    事實。上訴狀或理由書如未依上述方法表明，或其所表明者
    顯與上開法條規定之違背法令情形不相合時，即難認為已合
    法表明上訴理由，其上訴自非合法。
二、緣被上訴人於民國99年9月14日執行公共安全統一聯合稽查
    時，發現上訴人未領有旅館業登記證，即擅自於雲林縣古坑
    鄉草嶺村草嶺18-2號經營「神農大飯店」（市招名稱）旅館
    業務，違規經營房間數62間，被上訴人認上訴人違反發展觀
    光條例第24條第1項規定，乃依同條例第55條第3項及發展觀
    光條例裁罰標準第6條附表2第1項規定，以99年11月5日府建
    用字第0990303966號裁處書，裁處上訴人新臺幣30萬元罰鍰
    ，並禁止其營業。上訴人不服，循序提起行政訴訟，經原審
    法院判決駁回後，提起本件上訴。
三、上訴意旨雖主張：原判決一面肯認上訴人於雲林縣古坑鄉草
    嶺村草嶺18號經營神農大飯店，又認定雲林縣古坑鄉草嶺村
    草嶺18-2號為上訴人經營之神農大飯店，其理由顯然矛盾；
    依被上訴人99年9月14日稽查公共安全統一聯合稽查紀錄表
    所載內容，足證上訴人從未於雲林縣古坑鄉草嶺村草嶺18-2
    號實際經營飯店，且該紀錄表固有訴外人林碧瓊之簽名，然
    其非上訴人，被上訴人徒以上訴人未確定之訴外人林碧瓊之
    簽名，即認定上訴人有違反發展觀光條例，顯違反行政程序
    法第9條規定；原判決逕採被上訴人之主張，未再依職權調
    查神農大飯店2、3樓是否確為上訴人之姊妹分別出資興建、
    是否確有提供作為避難處所或為自住使用之情事，或向上訴
    人闡明對法院聲請有利證據以供調查，率而認定上訴人違反
    發展觀光條例，構成行政訴訟法第243條第1項之判決適用法
    規不當之違背法令；原判決對上訴人聲請至現場履勘之證據
    調查方式，未予調查，亦未說明未予調查之理由，構成行政
    訴訟法第243條第2項第6款判決不備理由之違背法令云云。
    惟原判決已論明：本件遭被上訴人稽查認定違反發展觀光條
    例之雲林縣古坑鄉草嶺村草嶺18-2號處所，大門中央上方有
    「神農大飯店」之標示；1樓設有接待櫃臺，櫃臺上亦有擺
    設「神農大飯店」之標示，現場並查得神農大飯店名片及宣
    傳摺頁。又依上開名片及宣傳摺頁上記載之網址（http://w
    ww.ethotel.com.tw），上網可見其架設之網站明確顯示神
    農大飯店簡介、客房簡介（含房價）、訂房專線等；參以被
    上訴人稽查時所拍攝的房間照片顯示，神農大飯店客房內有
    床鋪、被單、衛浴、盥洗用品、電視等住宿設施，擺設整齊
    ，已隨時可提供遊客住宿，且神農大飯店亦已使用統一發票
    專用章（地址為雲林縣古坑鄉草嶺村草嶺18-2號），足見神
    農大飯店確屬提供遊客住宿之旅館。被上訴人所屬稽查人員
    於99年9月14日稽查時，係會同神農大飯店現場負責人即上
    訴人之妻林碧瓊；另參以神農大飯店於前揭網站「客房簡介
    」網頁中載明「神農套房9間」「雅致2人房（雅致套房）23
    間」「家族四人房（雅致套房）30間」，合計客房數為62間
    ，核與稽查結果亦相符，是上訴人違規營業之客房數應為62
    間無誤。又上訴人原在雲林縣古坑鄉草嶺村18號經營神農大
    飯店，該址因921大地震後停業，嗣經重建後上訴人仍以神
    農大飯店名義申請設立登記中，則由營業登記及被上訴人99
    年11月18日府建用字第0990304121號函可知，神農大飯店始
    終係由上訴人在經營，而被上訴人99年9月14日稽查之雲林
    縣古坑鄉草嶺村草嶺18-2號處所，大門中央上方亦有「神農
    大飯店」之標示，且現場負責人即上訴人之妻林碧瓊亦表明
    ，該飯店之實際負責人為上訴人，並在稽查紀錄表上蓋上訴
    人之印章為證。足認神農大飯店確為上訴人所經營，至於其
    經營飯店之建物係自有或向他人承租或借用，皆不影響其違
    規營業之行為，上訴人並不能解免其違反發展觀光條例第24
    條第1項，應受同條例第55條第3項處罰之責任。又本件上訴
    人既已有經營旅館之行為，雖被上訴人於99年9月14日稽查
    時，未查獲該飯店有旅客住宿，亦不能解免其違規營業之責
    。再者，上訴人在雲林縣古坑鄉草嶺村草嶺18號經營之神農
    大飯店雖有辦理營業登記，惟該飯店已於921大地震時倒塌
    ，現在神農大飯店所在位置即雲林縣古坑鄉草嶺村草嶺18-2
    號，並未辦理營業登記乙節，業據上訴人陳明在卷，則上訴
    人行為業已該當發展觀光條例第55條第3項規定，被上訴人
    據以裁罰並禁止營業，即屬有據等語，詳述其判斷之理由，
    並就上訴人之主張，何以不足採，分別予以指駁甚明，經核
    其認事用法均無不合。觀諸前揭上訴意旨無非重述其在原審
    主張之歧異見解，對原審取捨證據、認定事實及適用法律之
    職權行使，指摘為不當，並就原判決已論斷者，泛言其理由
    不備或理由矛盾，核與所謂原判決「違背法令」之情形顯不
    相當，均難認對原判決之如何違背法令已有具體之指摘。依
    首開規定及說明，應認其上訴為不合法。
四、依行政訴訟法第249條第1項前段、第104條、民事訴訟法第9
    5條、第78條，裁定如主文。
中　　華　　民　　國　　100　 年　　10　　月　　13　　日
                    最高行政法院第四庭
                        審判長法官　藍　獻　林
                              法官　廖　宏　明
                              法官　林　文　舟
                              法官　胡　國　棟
                              法官　林　玫　君

以  上  正  本  證  明  與  原  本  無  異
中　　華　　民　　國　　100　 年　　10　　月　　14　　日
　　　　　　　　　　　　　　　書記官　邱　彰　德